臺灣高等法院高雄分院刑事判決　　　　100年度上易字第892號
上　訴　人　臺灣高雄地方法院檢察署檢察官
上　訴　人
即　被　告　鄭吉文
上列上訴人因被告竊盜案件，不服臺灣高雄地方法院100 年度易
字第773 號中華民國100 年7 月29日第一審判決（起訴案號：臺
灣高雄地方法院檢察署100 年度偵字第4510號），提起上訴，本
院判決如下：
     主  文
上訴駁回。
鄭吉文緩刑貳年。
     事  實
一、鄭吉文意圖為自己不法之所有，基於竊盜之犯意，於民國10
    0 年1 月29日11時許，在高雄市○○區○○路191 號「遠東
    大書城」3 樓風水命理區，徒手竊取陳列架上之「八字觀人
    知己術」、「紫微斗數專家」、「太清神鑑」（價值依次為
    新臺幣〔下同〕260 元、320 元、200 元）等3 本書籍，得
    手後藏放在腰際以外套遮住，下樓欲離去時，遭店員羅雅菁
    發現加以攔阻，並報警處理而查獲上情。
二、案經高雄市政府警察局鳳山分局移送臺灣高雄地方法院檢察
    署檢察官偵查後起訴。
     理  由
壹、程序方面：
    本件上訴人即被告（下稱被告）鄭吉文所犯為死刑、無期徒
    刑、最輕本刑為3 年以上有期徒刑以外之罪，其於本院審理
    中，就被訴犯罪事實為有罪之陳述（見本院卷第32頁），經
    審判長告知簡式審判程序之旨，並聽取檢察官、被告之意見
    後，經合議庭依刑事訴訟法第273 條之1 第1 項規定，裁定
    行簡式審判程序。而依刑事訴訟法第273 條之2 規定，本件
    之證據調查，不受同法第159 條第1 項、第161 條之2 、第
    161 條之3 、第163 條之1 及第164 條至第170 條規定之限
    制，合先敘明。
貳、實體方面：
一、上揭犯罪事實，業據被告鄭吉文於原審及本院審理時坦承不
    諱（見原審卷第9 頁反面、第11頁反面；本院卷第32頁、第
    35頁），核與證人即「遠東大書城」店員羅雅菁於警詢證述
    之情節（見警卷第6 至7 頁），大致相符；復有扣押筆錄、
    扣押物品目錄表、贓物認領保管單、書本及現場照片，暨監
    視錄影器翻拍照片等件（依次見警卷第11頁至13頁、第14頁
    、第22頁、第23至27頁；偵卷第23至28頁），在卷足資佐證
    。被告上開任意性之自白既有前揭證據可佐，核與事實相符
    ，自得採為論罪科刑之依據。是以，本案事證已臻明確，被
    告竊盜犯行洵堪認定。
二、核被告鄭吉文所為，係犯刑法第320 條第1 項之竊盜罪。
三、原審認被告罪證明確，因而適用刑法第320 條第1 項、第42
    條第3 項，刑法施行法第1 條之1 等規定，並審酌被告為圖
    小利，竟以竊取之方式取得欲閱讀之書本，行為可議，且於
    偵查時猶飾詞圖辯，迄至原審審理時始坦承犯行之犯後態度
    ，並斟酌其於本案前未曾犯罪（有臺灣高等法院被告前案紀
    錄表在卷可憑），素行非惡；暨衡其所竊取之書本價值合計
    780 元、犯罪之手段及目的等一切情狀，科處罰金1 萬元，
    並諭知以1,000 元折算1 日之易服勞役折算標準，經核原判
    決認事用法，均無不合，量刑亦屬允當。被告上訴意旨主張
    原判決量刑過重、檢察官上訴意旨主張原判決量刑過輕，而
    均指摘原判決不當，均無理由，皆應予以駁回。
四、按「受二年以下有期徒刑、拘役或罰金之宣告，而有下列情
    形之一，認以暫不執行為適當者，得宣告二年以上五年以下
    之緩刑，其期間自裁判確定之日起算：一未曾因故意犯罪受
    有期徒刑以上刑之宣告者。二前因故意犯罪受有期徒刑以上
    刑之宣告，執行完畢或赦免後，五年以內未曾因故意犯罪受
    有期徒刑以上刑之宣告者。」刑法第74條第1 項定有明文。
    本院審酌被告前未有任何犯罪前科紀錄，有上揭臺灣高等法
    院被告前案紀錄表在卷可稽；其此次竊書犯行，雖有未該，
    惟其犯後已將該3 本書籍買回（此業經被告供陳在卷，並有
    該購書之統一發票1 紙存卷可佐，分別見審易卷第11頁正面
    、第13頁），對自身犯行又迭於原審及本院審理時一再坦認
    ，足認其尚非頑劣不知悔改之人，本院爰認經此偵、審程序
    ，被告應已知所警惕，而無再犯之虞，是其前開所受宣告之
    刑罰應尚暫無執行之必要，茲為緩刑2 年之諭知，以勵自新
    。
據上論結，應依刑事訴訟法第273 條之1 第1 項，第368 條、刑
法第74條第1 項第1 款，判決如主文。
本案經檢察官郭振昌到庭執行職務。
中    華    民    國   100    年    10    月    19    日
                  刑事第八庭    審判長法  官  李炫德
                                      法  官  張盛喜
                                      法  官  徐美麗
以上正本證明與原本無異。
不得上訴。
中    華    民    國   100    年    10    月    19    日
                                      書記官  白  蘭
附錄本判決論罪科刑法條：
《刑法第320條第1項》
意圖為自己或第三人不法之所有，而竊取他人之動產者，為竊盜
罪，處5 年以下有期徒刑、拘役或5 百元以下罰金。